【裁判字號】    97,審消債更,2443
【裁判日期】    971104
【裁判案由】    聲請更生程序
【裁判全文】
臺灣高雄地方法院民事裁定        97年度審消債更字第2443號
聲  請  人  戊○○
相  對  人  聯邦商業銀行股份有限公司
法定代理人  丙○○
相  對  人  永豐商業銀行股份有限公司
法定代理人  己○○
相  對  人  永豐信用卡股份有限公司
                        2樓
法定代理人  甲○○
                        2樓
相  對  人  國泰世華商業銀行股份有限公司
法定代理人  丁○○
相  對  人  新加坡商星展銀行股份有限公司
法定代理人  乙○○
上列當事人因消費者債務清理事件聲請更生，本院裁定如下：
    主  文
聲請駁回。
聲請費用由聲請人負擔。
    理  由
一、按債務人對於金融機構因消費借貸、自用住宅借款、信用卡
    或現金卡契約而負債務，在聲請更生或清算前，應提出債權
    人清冊，以書面向最大債權金融機構請求協商債務清償方案
    並表明共同協商之意旨，消費者債務清理條例（下稱本條例
    ）第151 條第1 項定有明文。次按債務人聲請更生時，應提
    出財產及收入狀況說明書及其債權人、債務人清冊。財產及
    收入狀況說明書，應表明財產目錄、最近五年是否從事營業
    活動及平均每月營業額、收入及及必要支出之數額、原因及
    種類、依法應受債務人扶養之人，並提出證明文件，本條例
    第43條第1 項及第6 項分別定有明文。且債務人依本條例第
    43條第6 項第4 款規定所表明依法應受債務人扶養之人，除
    應記載該受扶養人外，尚應記載依法應分擔該扶養義務之人
    數及債務人實際支出之扶養金額，本條例施行細則第21條第
    6 項亦有明文。又聲請更生或清算不合程式或不備其他要件
    者，法院應以裁定駁回之，但其情形可以補正者，法院應定
    期間先命補正，復為本條例第8 條所明定。
二、查本件聲請人向本院聲請更生，雖主張：其有不能清償債務
    情事，前已提出債權人清冊，以書面向最大債權金融機構請
    求共同協商債務清償方案，協商成立，惟因不可歸責於聲請
    人之事由致履行原協商內容顯有重大困難，且其無擔保或無
    優先權之債務總額未逾新臺幣1,200 萬元，復未經法院裁定
    開始清算程序或宣告破產，爰聲請更生等語。
三、經查：聲請人雖曾依照中華民國銀行公會會員辦理消費金融
    案件無擔保債務協商機制與金融機構成立協商，然債權人清
    冊所列永豐商業銀行股份有限公司未參與該次協商，是本件
    聲請人聲請更生，顯未遵循本條例第151 條第1 項規定對於
    金融機構因消費借貸、自用住宅借款、信用卡或現金卡契約
    所負債務與全體債權金融機構先行債務協商之機制；另聲請
    人更生聲請狀並未提出收入及必要支出之數額、依法應分擔
    該扶養義務之人數及聲請人實際支出之扶養金額等證明文件
    經本院於民國97年10月3 日裁定命聲請人於裁定送達後14日
    內補正上開文件，聲請人於97年10月7 日收受上開裁定，惟
    迄今均未補正，有送達證書在卷可稽，是本件聲請人聲請更
    生不合程式，且經本院以裁定命補正而未補正，依上說明，
    自應駁回其更生之聲請，爰裁定如主文。
中    華    民    國    97    年    11    月    4    日
              民事第一庭    法      官  朱玲瑤
上為正本係照原本作成
如不服本裁定，應於裁定送達後10日內，以書狀向本院提出抗告
，並繳納抗告費新臺幣1千元
中    華    民    國    97    年    11    月    4    日
                            書  記  官  曹德英


司法院資訊處製作；財團法人民間司法改革基金會備份。
